【裁判字號】    98,上訴,1743
【裁判日期】    990105
【裁判案由】    違反毒品危害防制條例
【裁判全文】
臺灣高等法院高雄分院刑事判決        98年度上訴字第1743號
上  訴  人
即  被  告    甲○○
上列上訴人因違反毒品危害防制條例案件，不服臺灣高雄地方法
院98年度審訴字第3097號中華民國98年9 月29日第一審判決（起
訴案號：臺灣高雄地方法院檢察署98年度毒偵字第3055號），提
起上訴，本院判決如下：
     主  文
上訴駁回。
     事  實
一、甲○○於民國（以下同）91年間，曾因施用毒品案件，經台
    灣高雄地方法院裁定送觀察、勒戒後，認有繼續施用毒品之
    傾向，再裁定令入戒治處所施以強制戒治，嗣經裁定停止戒
    治，於92年6 月3 日保護管束期滿未經撤銷，而視為強制戒
    治執行完畢，由臺灣高雄地方法院檢察署檢察官以92年度戒
    毒偵字第567 號為不起訴處分確定。又於95年、96年間，因
    施用毒品、竊盜案件，經台灣高雄地方法院以95年度訴字第
    3411號、96年度易字第1125號，各判處有期徒刑8 月、3 月
    、7 月確定，嗣經裁定減刑為有期徒刑4 月、1 月15日、3
    月15日，且定應執行刑有期徒刑8 月確定；另又因施用第一
    、二級毒品案件，經台灣高雄地方法院以96年度訴字第1884
    號判處有期徒刑9 月、8 月，應執行有期徒刑1 年2 月確定
    ，與前述有期徒刑8 月部分，接續執行，於97年11月18日假
    釋出獄，並於98年1 月28日假釋期滿未經撤銷而執行完畢。
    詎仍不知悔改，竟基於施用第一級毒品之犯意，於98年3 月
    22日某時許，在其位於高雄縣林園鄉○○村○○路39號住處
    內，以將第一級毒品海洛因摻入香菸後，吸食含有海洛因成
    分煙氣之方式，施用第一級毒品海洛因1 次。嗣於98年3 月
    24日上午10時40分許，因其為毒品列管人口，經高雄縣政府
    警察局林園分局通知到場採尿送驗，檢驗結果呈嗎啡、可待
    因陽性反應，始獲上情。
二、案經高雄縣政府警察局林園分局報告臺灣高雄地方法院檢察
    署檢察官偵查起訴。
    理  由
一、上揭時、地，施用第一級毒品海洛因之事實，業据上訴人甲
    ○○於原審坦承不諱（見98年9 月15日原審準備程序筆錄、
    同日原審審判筆錄，即原審卷第24頁背面、第31頁），又上
    訴人甲○○為警查獲所採之尿液檢體，經送長榮大學以酵素
    免疫分析法及氣相層析質譜檢驗結果，呈現嗎啡陽性反應，
    此有長榮大學98年5 月11日確認報告暨列管毒品人口尿液檢
    體採集送驗紀錄表（代號：161 號）各1 份附卷可稽。又上
    訴人甲○○於91年間，曾因施用毒品案件，經台灣高雄地方
    法院裁定送觀察、勒戒後，認有繼續施用毒品之傾向，再裁
    定令入戒治處所施以強制戒治，嗣經裁定停止戒治，於92年
    6 月3 日保護管束期滿未經撤銷，而視為強制戒治執行完畢
    ，由臺灣高雄地方法院檢察署檢察官以92年度戒毒偵字第56
    7 號為不起訴處分確定。上訴人甲○○又於95年、96年間，
    因施用毒品等案件，經台灣高雄地方法院以95年度訴字第34
    11號、96年度易字第1125號，各判處有期徒刑8 月、3 月、
    7 月確定，嗣經裁定減刑為有期徒刑4 月、1 月15日、3 月
    15日，且定應執行刑有期徒刑8 月確定；另又因施用第一、
    二級毒品案件，經台灣高雄地方法院以96年度訴字第1884號
    判處有期徒刑9 月、8 月，應執行有期徒刑1 年2 月確定，
    與前述有期徒刑8 月部分，接續執行，於97年11月18日假釋
    出獄，並於98年1 月28日假釋期滿未經撤銷而執行完畢之事
    實，有上訴人之前科表可憑，是上訴人甲○○於吸毒判刑執
    行完畢後5 年內再犯施用毒品之罪，自應依法追訴處罰，事
    證明確，其施用第一級毒品之犯行堪以認定。
二、核上訴人甲○○所為，係犯毒品危害防制條例第10條第1 項
    之施用第一級毒品罪。上訴人甲○○持有第一級毒品後進而
    施用，其持有之低度行為應為施用之高度行為所吸收，不另
    論其持有毒品罪。上訴人甲○○於前開事實欄所列時間，因
    施用毒品、竊盜案件，經法院分別判處徒刑，嗣經裁定減刑
    且定應執行刑有期徒刑8 月確定，又因施用毒品案件，經法
    院判處有期徒刑1 年2 月確定，兩案接續執行，並於98年1
    月28日執行完畢，有臺灣高等法院被告前案紀錄表1 份在卷
    可佐，其於有期徒刑執行完畢後，5 年內故意再犯本件有期
    徒刑以上之罪，為累犯，應依法加重其刑。
三、原審適用毒品危害防制條例第10條第1 項，刑法第11條前段
    、第47條第1 項規定，並審酌上訴人甲○○前因施用毒品案
    件，經觀察、勒戒及強制戒治程序，由檢察官不起訴處分，
    再施用毒品經法院判刑入獄服刑完畢後，仍不知悛悔，又再
    次施用毒品，其施用毒品係自戕其身心健康之行為，缺乏戒
    絕毒品之決心，嗣後坦承施用第一級毒品之事實，且其行為
    尚未害及他人，及其犯罪動機、手段、智識程度等一切情狀
    ，量處有期徒刑10月。經核原判決認事用法並無不合，量刑
    亦屬適當，上訴人甲○○上訴指摘原判決量刑過重，為無理
    由，應予駁回。
據上論結，應依刑事訴訟法第368條，判決如主文。
本案經檢察官林應華到庭執行職務。
中    華    民    國    99    年    1     月    5     日
                  刑事第八庭    審判長法  官    洪兆隆
                                      法  官    李政庭
                                      法  官    張盛喜
以上正本證明與原本無異。
如不服本判決應於收受本判決後10日內向本院提出上訴書狀，其
未敘述上訴理由者，並得於提起上訴後10日內向本院補提理由書
狀（均須按他造當事人之人數附繕本）「切勿逕送上級法院」。
中    華    民    國    99    年    1     月    5     日
                                      書記官    黃一秋
附錄本判決論罪科刑法條：
毒品危害防制條例第10條
施用第一級毒品者，處6月以上5年以下有期徒刑。
施用第二級毒品者，處3年以下有期徒刑。

司法院資訊處製作；財團法人民間司法改革基金會備份。
